臺灣臺中地方法院刑事判決　
111年度訴字第1274號
公  訴  人  臺灣臺中地方檢察署檢察官
被      告  徐國書



指定辯護人  本院公設辯護人  梁乃莉  
上列被告因毒品危害防制條例案件，經檢察官提起公訴（111年
度毒偵字第715號），檢察官聲請法院改依協商程序而為判決，
本院合議庭裁定由受命法官獨任進行協商判決程序，判決如下：
    主    文
徐國書施用第一級毒品，累犯，處有期徒刑柒月，扣案之第一級
毒品海洛因參包（合計含袋重約點壹點貳公克），均沒收銷燬之
。又施用第二級毒品，累犯，處有期徒刑肆月，如易科罰金，以
新臺幣壹仟元折算壹日。
    犯罪事實及理由
一、本案犯罪事實及證據均引用檢察官起訴書之記載（如附件）
    。
二、本件經檢察官與被告徐國書於審判外進行協商而達成合意，
    且被告業已認罪，其合意內容如主文所示。經查，上開協商
    合意並無刑事訴訟法第455條之4第1 項所列各款情形之一，
    檢察官聲請改依協商程序而為判決，本院爰不經言詞辯論，
    於協商合意範圍內為協商判決，合予敘明    。
三、應適用之法條：刑事訴訟法第455條之2第1項、第455條之4
    第2項、第455條之8、第454條第2項，毒品危害防制條例第1
    0條第1項、第2項、第18條第1項前段，刑法第11條前段、第
    47條第1項、第41條第1項前段。
四、協商判決除有刑事訴訟法第455條之4第1項第1款於本訊問程
    序終結前，被告撤銷協商合意或檢察官撤回協商聲請者；第
    2款被告協商之意思非出於自由意志者；第4款被告所犯之罪
    非第455條之2第1項所定得以聲請協商判決者；第6款被告有
    其他較重之裁判上一罪之犯罪事實者；第7款法院認應諭知
    免刑或免訴、不受理者情形之一，或違反同條第2項「法院
    應於協商合意範圍內為判決。法院為協商判決所科之刑，以
    宣告緩刑、2年以下有期徒刑、拘役或罰金為限」之規定者
    外，不得上訴。
五、本件如有上開得上訴之情形，而不服本件判決，應於送達判
    決後20日內向本院提出上訴書狀，並應敘述具體理由；其未
    敘述上訴理由者，應於上訴期間屆滿後20日內向本院補提理
    由書（均須按他造當事人之人數附繕本）「切勿逕送上級法
    院」。
本案經檢察官陳信郎提起公訴，檢察官吳錦龍到庭執行職務。
中　　華　　民　　國　　111 　年　　8 　　月　  11　　日
　　            刑事第二十二庭    法　官  林源森
以上正本證明與原本無異。　　
　　                              書記官  陳錫威
中　　華　　民　　國　　111 　年　　8 　　月　　12　　日
附錄論罪科刑法條全文：
毒品危害防制條例第10條
施用第一級毒品者，處6月以上5年以下有期徒刑。
施用第二級毒品者，處3年以下有期徒刑。
附件：
臺灣臺中地方檢察署檢察官起訴書                      存股
                                    111年度毒偵字第715號
    被　   告　徐國書 男　29歲（民國00年00月00日生）
　　　　　　　　　　  住彰化縣○○鎮○○路00巷0號
　　　　　　　　　　  國民身分證統一編號：Z000000000號
上列被告因違反毒品危害防制條例案件，業經偵查終結，認應提
起公訴，茲敘述犯罪事實及證據並所犯法條如下：
　　　　犯罪事實
一、徐國書曾因施用毒品案件，經臺灣彰化地方法院以107年度
    易字第1247號判決處有期徒刑4月確定，於民國109年1月1日
    徒刑執行完畢出監。又因施用毒品案件，經送觀察、勒戒後
    ，認有繼續施用毒品之傾向，復經令入戒治處所施以強制戒
    治，於110年4月30日執行完畢，由臺灣彰化地方檢察署檢察
    官以110年度戒毒偵字第260號等為不起訴處分確定。詎仍不
    知悔改，分別基於施用第二級、第一級毒品之犯意，於
　　111年1月13日晚間8時許，在臺中市大肚區福安宮廁所內，
    以將甲基安非他命置入玻璃球吸食器內，再以燃燒玻璃球吸
    食煙霧方式，施用第二級毒品甲基安非他命1次；及於111年
    1月14日上午7時許，在臺中市大肚區某路邊，以將海洛因摻
    入香菸吸食方式，施用第一級毒品海洛因1次。嗣於111年1
    月15日晚間10時40分許，為警在臺中市北屯區崇德路與大連
    路交岔路口處查獲，並扣得其所有第一級毒品海洛因3包（
    指定鑑驗2包，驗餘淨重分別為0.3770公克、0.0618公克）
    。經警徵得其同意採集尿液送檢驗，結果呈嗎啡及安非他命
    、甲基安非他命陽性反應，始查悉上情。
三、案經臺中市政府警察局第五分局報告偵辦。
　　　　證據並所犯法條
一、上揭犯罪事實，業據被告徐國書於警詢及偵訊中坦承不諱，
    且被告為警查獲後，經採集尿液送檢驗，結果呈嗎啡及安非
    他命、甲基安非他命陽性反應，有臺中市政府警察局保安警
    察大隊委託鑑驗尿液代號與真實姓名對照表、欣生生物科技
    股份有限公司濫用藥物尿液檢驗報告附卷及上開物品扣案可
    資佐證，而扣案毒品經送檢驗，確含有很洛因成分，有衛生
    福利部草屯療養院草療鑑字第1110200560號鑑驗書在卷可憑，被
    告犯嫌堪以認定。又被告前因施用毒品案件，經依法院裁定
    送觀察、勒戒後，認有繼續施用毒品之傾向，復經令入戒治
    處所施以強制戒治，於110年4月30日執行完畢，，有刑案資
    料查註紀錄表、矯正簡表在卷為憑，足見其於強制戒治執行
    完畢釋放後3年內再犯本件施用毒品，自應依法訴追。
二、核被告所為，係犯毒品危害防制條例第10條第1項之施用第
    一級毒品及同條第2項之施用第二級毒品等罪嫌。其持有毒
    品之低度行為，為施用毒品之高度行為所吸收，不另論罪。
    而被告所犯上開2罪間，犯意各別，行為互殊，請分論併罰
    。又被告前有如犯罪事實欄所載之犯罪科刑及執行情形，有
    刑案資料查註紀錄表在卷可參，於有期徒刑執行完畢後，5
    年以內故意再犯本件有期徒刑以上之罪，為累犯，請依刑法
    第47條第1項之規定酌情加重其刑。
三、依毒品危害防制條例第23條第2項、刑事訴訟法第251條第1
    項提起公訴。
　　此　致
臺灣臺中地方法院
中　　華　　民　　國　 111　　年　　5 　　月　　23　　日
　　　　　　　　　　　　　　檢察官  陳信郎
本件正本證明與原本無異
中　　華　　民　　國　 111　　年　　6 　　月　　14　　日
　　　　　　　　　　　　　　書記官  邱靜育
附錄本案所犯法條全文
毒品危害防制條例第10條
施用第一級毒品者，處 6 月以上 5 年以下有期徒刑。
施用第二級毒品者，處 3 年以下有期徒刑。